臺灣屏東地方法院刑事判決
111年度訴字第617號
公  訴  人  臺灣屏東地方檢察署檢察官
被      告  鍾仁宗





上列被告因公共危險案件，經檢察官提起公訴（111年度偵字第8
244號），因被告於準備程序就被訴事實為有罪之陳述，經本院
告知簡式審判程序意旨，並聽取當事人之意見後，本院合議庭裁
定進行簡式審判程序，判決如下：
    主      文
鍾仁宗放火燒燬他人所有之物，致生公共危險，處有期徒刑壹年
貳月。
    事實及理由
一、本件被告鍾仁宗所犯係死刑、無期徒刑、最輕本刑為3年以
    上有期徒刑以外之罪，其於準備程序中就前揭被訴事實為有
    罪之陳述，經法官告知簡式審判程序之旨，並聽取其與公訴
    人之意見後，由本院合議庭裁定進行簡式審判程序，合先敘
    明。
二、本院認定被告之犯罪事實及證據，除附件起訴書證據欄部分
    應補充「被告於本院準備及審理程序中之自白」為證據外，
    餘均與檢察官起訴書之記載相符，茲引用之（如附件）。
三、論罪科刑
  ㈠核被告所為，係犯刑法第175條第1項之放火燒燬他人所有物
    罪。又按刑法上之放火罪原含有毀損性質在內，放火燒燬他
    人住宅損及牆垣，自無兼論毀損罪之餘地，(最高法院29年
    上字第2388號著有判決意旨可資參照。依該判決意旨，本件
    被告放火行為，本質既已含有損毀性質，而刑法已就放火燒
    燬住宅等以外之他人所有物行為另定本罪，故被告於本件所
    為，即無再論毀損罪之必要。
　㈡按被告構成累犯之事實及應加重其刑之事項，均應由檢察官
    主張並具體指出證明之方法後，經法院踐行調查、辯論程序
    ，方得作為論以累犯及是否加重其刑之裁判基礎（最高法院
    110年度台上大字第5660號裁定參照）。經查，公訴檢察官
    雖認被告構成累犯，應依刑法第47條第1項規定加重其刑，
    惟僅以臺灣屏東地方檢察署刑案資料查註紀錄表、臺灣高等
    法院被告前案紀錄表為憑，自難認已就前階段構成累犯之事
    實及後階段應予加重其刑之事項具體指出證明方法，基於法
    院中立審判之精神，及保障被告受公平審判之權利，本院自
    無從為補充性調查。惟被告之前科素行，仍得於刑法第57條
    第5款所定「犯罪行為人之品行」量刑事項予以審酌，以充
    分評價被告所應負擔之罪責。
  ㈢爰審酌被告無故於慈雲宮內放火燒燬被害人所有置放於該處
    之椅子，造成該物品遭燒燬結果，無視於公眾及他人財產安
    全，影響社會生活安全秩序甚鉅，幸經人即時發現報警處理
    ，致未釀成重大災害。惟念其犯後始終坦承犯行之態度，兼
    衡其前科素行（被告前於民國108年間，因竊盜案件，經本
    院分別以108年度簡字第1496號判決判處有期徒刑4月確定、
    以108年度簡字第1100號判決判處有期徒刑5月確定、以108
    年度易字第842號判決判處有期徒刑7月、4月確定，嗣經本
    院以109年度聲字第411號裁定定應執行有期徒刑1年6月確定
    ，於110年6 月22日徒刑執行完畢等情，見卷附臺灣高等法
    院被告前案紀錄表），其於本院審理時自陳高職畢業之智識
    程度，入監前開小山貓載運工地廢土垃圾，每月收入約新臺
    幣2萬多元，離婚，育有2名成年之子之家庭生活經濟狀況等
    一切情狀（見本院卷第75頁），就其所犯量處如主文所示之
    刑，以示懲儆。
四、沒收：
　　被告持以點燃蠟油之打火機，遍查全卷，未能證明為被告所
    有之物，又未扣案，且無證據證明該打火機現仍存在，為免
    執行困難，復因上開物品取得容易、替代性高，欠缺沒收之
    重要性，又非屬違禁物或依法應沒收之物，爰依刑法第38條
    之2第2項規定，不予宣告沒收或追徵。
五、依刑事訴訟法第273條之1第1項、第299條第1項前段、第310
     條之2、第454條第2項，判決如主文。
六、如不服本判決應於收受判決後20日內向本院提出上訴書狀，
    並應敘述具體理由；其未敘述上訴理由者，應於上訴期間屆
    滿後20日內向本院補提理由書（均須按他造當事人之人數附
    繕本）「切勿逕送上級法院」。
本案經檢察官吳紀忠提起公訴，檢察官曾馨儀到庭執行職務。
中　　華　　民　　國　　111 　年　　11　　月　　2 　　日
                  刑事第四庭    法  官  蕭筠蓉
以上正本證明與原本無異。
如不服本判決應於收受判決後20日內向本院提出上訴書狀，並應
敘述具體理由；其未敘述上訴理由者，應於上訴期間屆滿後20日
內向本院補提理由書（均須按他造當事人之人數附繕本）「切勿
逕送上級法院」。
中　　華　　民　　國　　111 　年　　11　　月　　2 　　日
                                書記官  林依靜
附錄論罪科刑法條
中華民國刑法第175條第1項
放火燒燬前二條以外之他人所有物，致生公共危險者，處1年以
上7年以下有期徒刑。

【附件】
臺灣屏東地方檢察署檢察官起訴書
                                     111年度偵字第8244號
　　被　　　告　鍾仁宗　

上列被告因公共危險案件，業經偵查終結，認應提起公訴，茲將
犯罪事實及證據並所犯法條分敘如下：
        犯罪事實
一、鍾仁宗基於放火燒燬他人所有物之犯意，於民國111年7月4日
    晚上9時13分許，在屏東縣○○鄉○○路000○0號慈雲宮內，使用
    打火機點燃蠟燭之蠟油，燃燒慈雲宮所有之椅子1張(涉犯毀
    損罪嫌部分，未據告訴)，致生公共危險。嗣經民眾戴敏如
    行經該處察覺有異而報警處理，始悉上情。
二、案經屏東縣政府警察局內埔分局報告偵辦。
　　　　證據並所犯法條
一、證據清單及待證事實：
編號 證據名稱 待證事實 1 被告鍾仁宗於警詢及偵查中之供述 被告坦承於上開時地，點火燃燒慈雲宮椅子之事實。 2 證人戴敏如於警詢時之證述 全部犯罪事實。 3 證人即慈雲宮主委鄒錦龍於警詢時之證述 全部犯罪事實。 4 現場照片 全部犯罪事實。 
二、核被告所為，係犯刑法第175條第1項之放火燒燬他人所有物
    罪嫌。
三、依刑事訴訟法第251條第1項提起公訴。
　　此　致
臺灣屏東地方法院
中　　華　　民　　國　 111　　年　　9 　　月　　5 　　日
　　　　　　　　　　　　　　　檢　察　官  吳  紀  忠　
本件正本證明與原本無異
中　　華　　民　　國　 111　　年　　9 　　月　  12  　日
                              書　記　官  侯  明  芳